最高法院刑事判決                              八十六年度台上字第五二八四號
    上訴人  林正已
            林良輝
            林六碧
            林春男
            林文生
            林世芳
            林秋芳
    被  告  甲○○
右上訴人林正已等自訴被告職案件，不服台灣高等法院台南分院中華民國八十六年
七月十日第二審判決（八十六年度上訴字第一○五九號，自訴案號：台灣雲林地方法
院八十六年度自字第二六號），提起上訴，本院判決如左：
    主  文
上訴駁回。
    理  由
按刑事訴訟法第三百七十七條規定，上訴於第三審法院，非以判決違背法令為理由，
不得為之。是提起第三審上訴，應以原判決違背法令為理由，係屬法定要件。如果上
訴理由狀並未依據卷內訴訟資料，具體指摘原判決不適用何種法則或如何適用不當，
即應認其上訴為違背法律上之程式，予以駁回。又同一案件，經檢察官終結偵查者，
不得再行自訴，又不得提起自訴而提起者，應諭知不受理之判決，為同法第三百二十
三條第一項及第三百三十四條所明定。原判決略以上訴人林正已、林良輝、林文碧、
林春男、林文生、林世芳、林秋芳提起本件自訴指陳被告甲○○為雲林縣長，利用雲
林縣政府與台塑六輕廠麥寮管理處為官商勾結等職行為，於民國八十四年三月三日
深夜，未告知上訴人等，動用千餘名警力，於強制拆除雲林縣麥寮鄉海埔新生地隔離
水道範圍內之新增漁塭時，竟同時將上訴人等於隔離水道外之原墾漁塭拆除，致使上
訴人等所投資之養殖設備全部遭受損害，認被告涉有職罪嫌，經查同一事實，前經
上訴人等向台灣雲林地方法院檢察署檢察官提出告發，經檢察官於八十六年一月三十
日終結偵查，以八十五年度偵字第四三○三號不起訴處分在案，上訴人等對同一案件
，於八十六年五月八日再行提起本件自訴，自應為不受理之判決，乃維持第一審諭知
自訴不受理之判決，駁回上訴人等在第二審之上訴。上訴人等上訴意旨，對原判決上
揭理由，究竟如何違背何種法令，並未依據卷證資料予以具體表明，徒執其自訴事實
之陳詞，主張係發見新證據，漫事指摘原判決不當。惟查刑事訴訟法有關自訴程序，
並無準用同法第二百六十條第一款因發見新證據得再行起訴之規定，不論是否發見新
證據，均難據為適法之第三審上訴理由。應認其等上訴為違背法律上之程式，均予駁
回。本院為法律審，上訴人等隨狀提出之雲林縣政府、西螺地政事務所、台灣中部地
區警備司令部函、村長證明書暨地籍調查表影本等，皆無從斟酌，附此說明。
據上論結，應依刑事訴訟法第三百九十五條前段，判決如主文。
中      華      民      國    八十六    年      九      月      五      日
                              最高法院刑事第二庭
                                  審判長法官  施  文  仁
                                        法官  陳  炳  煌
                                        法官  張  淳  淙
                                        法官  洪  文  章
                                        法官  林  錦  芳
      右正本證明與原本無異
                                              書  記  官
中      華      民      國    八十六    年      九      月     十一     日
